臺灣雲林地方法院刑事判決　　　　　　　　　　　　　 九十三年度重訴字第一號
　　公　訴　人　臺灣雲林地方法院檢察署檢察官
　　被　　　告　乙○○
　　指定辯護人　本院公設辯護人甲○○
右列被告因違反槍砲彈藥刀械管制條例案件，經檢察官提起公訴（九十二年度偵字第
三八六０號、第三八五七號）及當庭擴張犯罪事實，本院判決如左：
    主  文
乙○○未經許可，製造可發射子彈具有殺傷力之槍枝，累犯，處有期徒刑貳年拾月。
併科罰金新臺幣拾萬元，罰金如易服勞役，以新臺幣玖佰元即銀元參佰元折算壹日。
扣案之仿ＢＥＲＥＴＴＡ廠半自動手槍製造之改造玩具手槍壹把（槍枝管制編號：0
000000000號）及改造玩具子彈壹顆，均沒收。
    事  實
一、乙○○前因違反麻醉藥品管理條例、肅清煙毒條例等案件，分別經臺灣高等法院
    台南分院、臺灣彰化地方法院、臺灣台南地方法院，各判處有期徒刑三月、三年
    五月、八月確定，並定執行刑為有期徒刑四年二月，於民國八十四年十一月十四
    日起算刑期，八十六年六月三日假釋出監，八十八年七月二十三日假釋期滿，未
    經撤銷假釋，其未執行之刑，以已執行論。九十二年九月五日，乙○○在雲林縣
    麥寮鄉崙後村沙崙後八號住處附近之台十七線道路旁，自不詳姓名、年籍綽號「
    阿分」之人處，收受已打通之槍管一支、子彈一顆。乙○○即基於製造手槍及子
    彈之犯意，於同年月六日下午十五時許，至雲林縣虎尾鎮某玩具模型店購買無殺
    傷力之仿ＢＥＲＥＴＴＡ廠半自動手槍製造之玩具手槍一把，及亦無殺傷力之玩
    具子彈數顆，旋即未經許可，在雲林縣麥寮鄉崙後村沙崙後二０九號上海汽車商
    務旅館二一六室內，以換裝槍管之方式，將該仿ＢＥＲＥＴＴＡ廠半自動手槍製
    造之玩具手槍槍管予以更換，改造成具有殺傷力玩具手槍。另以改換彈頭之方式
    ，改造玩具子彈一顆，達到可擊發具有殺傷力程度，而持有上開槍彈。嗣於九十
    二年九月九日上午七時三十分許，為警在上開上海汽車商務旅館二一六室內查獲
    ，並扣得上開具有殺傷力之仿ＢＥＲＥＴＴＡ廠半自動手槍製造之改造玩具手槍
    一把、子彈一顆，及未經改造不具殺傷力之玩具金屬彈殼五顆。
二、案經雲林縣警察局移送台灣雲林地方法院檢察署檢察官偵查起訴。
    理  由
一、認定犯罪事實所憑的證據和理由：
（一）被告在警訊、偵查以及本院審理中的自白。
（二）扣案的仿ＢＥＲＥＴＴＡ廠半自動手槍製造之改造玩具手槍一把、子彈一顆，
      及未經改造不具殺傷力之玩具金屬彈殼五顆。
（三）上開扣案槍彈，經送內政部警政署刑事警察局鑑定，認仿ＢＥＲＥＴＴＡ廠半
      自動手槍製造之金屬玩具手槍換裝土造金屬槍管改造而成之改造手槍，機械性
      能良好，可擊發適用子彈，認具殺傷力。而子彈六顆，其中有一顆，認係土造
      子彈，具直徑九．０ＭＭ土造金屬彈頭，經試射，可擊發，認具殺傷力，其餘
      五顆則僅為玩具金屬彈殼，並無彈頭。此有內政部警政署刑事警察局九十二年
      九月二十五日刑鑑字第０九二０一七八八九一號附卷可稽。此鑑定結果，亦與
      被告所坦認之改造槍彈方式相同，足以佐證被告自白與事實相符。
（四）查獲現場相片二張。
二、論罪科刑的理由：
（一）按所謂模型槍係指原設計非供殺敵、獵物、而使用特殊（空包）子彈，以供田
      徑比賽起始信號或供以嚇退野獸或供射擊訓練（因具後作力，可模擬真槍，以
      磨練射手持槍之穩定性）等用途之金屬材質「槍枝」，非一般廠商為供觀賞或
      作樣品所製造之各類「槍枝模型」，亦非市售之各類「玩具槍」。因此被告乙
      ○○所為，改造玩具手槍之行為應係犯槍砲彈藥刀械管制條例第十一條第一項
      未經許可製造可發射子彈具有殺傷力之槍枝罪，至於改造子彈部分則應係犯同
      法第十二條第一項未經許可製造子彈罪。
（二）製造槍彈既遂者，必兼含持有該槍彈之行為，依刑事訴訟法第二百六十七條規
      定，持有之一部行為既已起訴，效力當及於製造之全部行為，因此起訴書雖未
      載及被告製造槍彈，然該製造槍彈部分與起訴書已載之持有槍彈事實具有吸收
      犯關係，屬實質上一罪，為起訴效力所及，因此檢察官當庭擴張此部分之犯罪
      事實，本院自得應併予審究。
（三）又起訴書就被告所涉上開槍枝部分雖引用槍砲彈藥刀械管制條例第十條第四項
      未經許可持有改造模型槍罪名，然此部分業經蒞庭檢察官當庭擴張犯罪事實，
      並更正為引用同法第十一條第一項之罪，本院就此部分自無庸另行變更起訴法
      條。惟起訴書就被告所涉子彈部分，原引用同法第十二條第四項之罪名，蒞庭
      檢察官雖當庭擴張犯罪事實為製造子彈，但引用法條並未更正，自應由本院變
      更公訴人所引用之法條。
（四）被告持有上開改造槍彈之低度行為，應為改造槍彈之高度行為所吸收，均不另
      論罪，又被告於同一段時間未經許可製造具殺傷力之槍枝及未經許可製造子彈
      之行為，其犯意同一，係以一製造行為，同時侵害數法益，屬一行為觸犯數罪
      名之想像競合犯，應依刑法第五十五條前段規定，從一重按槍砲彈藥刀械管制
      條例第十一條第一項未經許可製造具殺傷力之槍枝罪處斷。
（五）被告前因違反麻醉藥品管理條例、肅清煙毒條例等案件，分別經臺灣高等法院
      台南分院、臺灣彰化地方法院、臺灣台南地方法院，各判處有期徒刑三月、三
      年五月、八月確定，並定執行刑為有期徒刑四年二月，於八十四年十一月十四
      日起算刑期，八十六年六月三日假釋出監，八十八年七月二十三日假釋期滿，
      未經撤銷假釋，此有臺灣高等法院被告全國前案紀錄表、刑案資料查註紀錄表
      各一份在卷可稽，其於五年以內再犯本件有期徒刑以上之罪，為累犯，應依刑
      法第四十七條規定，加重其刑。
（六）被告製造上開槍彈動機乃出於好奇好玩，非以犯罪為目的，且僅改造手槍一把
      、子彈一顆，改造完成後，未繼續改造其餘五顆子彈，又自警訊時起即坦承改
      造犯行，犯罪後態度良好，如就被告製造槍枝部分科被告以法定最低刑有期徒
      刑五年，實嫌過重，足以引起一般同情，爰依刑法第五十九條規定減輕其刑，
      並與上開累犯加重部分，先加後減。
（七）本院審酌被告有多次毒品前科素行、其因一時好奇而改造槍彈，惟改造槍彈數
      量均僅只一次、改造後並未持有槍彈犯罪，對於社會危害並非嚴重，以及犯罪
      經查獲後均能坦承的態度，暨其為國小畢業，學歷不高，家中尚有母親與五名
      小孩，與妻子已離婚之家庭、生活狀況等一切情狀，量處如主文所示之刑，並
      諭知罰金易服勞役之折算標準。
（八）扣案之仿ＢＥＲＥＴＴＡ廠半自動手槍製造之改造玩具手槍一把，及改造玩具
      子彈一顆，均為違禁物，應依刑法第三十八條第一項第一款規定宣告沒收。另
      玩具金屬彈殼五顆，雖為被告所有，然並非違禁物品，亦非供本件改造槍彈犯
      罪所用之物，依法自不得為沒收之諭知，併此敘明。
三、適用的法律：
（一）刑事訴訟法第二百九十九條第一項前段、第三百條。
（二）槍砲彈藥刀械管制條例第十一條第一項、第十二條第一項。
（三）刑法第十一條前段、第四十七條、第五十九條、第五十五條、第四十二條第二
      項、第三十八條第一項第一款。
（四）罰金罰鍰提高標準條例第二條。
本案經檢察官王淑月到庭執行職務
中      華      民      國      九十三      年    六    月    三十      日
                                        臺灣雲林地方法院刑事第三庭
                                          審判長法  官  劉  國  賓
                                                法  官  廖  國  勝
                                                法  官  蘇  錦  秀
右正本證明與原本無異。
如不服本判決，應於判決送達後十日內向本院提出上訴狀( 應附繕本 )。
                                                書記官  馮  善  詮
中      華      民      國      九十三      年    六    月  三十      日
槍砲彈藥刀械管制條例第十一條
未經許可，製造、販賣或運輸第四條第一項第一款所稱其他可發射金屬或子彈具有殺
傷力之各式槍砲者，處五年以上有期徒刑，併科新臺幣一千萬元以下罰金。
未經許可，轉讓、出租或出借前項所列槍砲者，處三年以上十年以下有期徒刑，併科
新臺幣七百萬元以下罰金。
意圖供自己或他人犯罪之用，而犯前二項之罪者，處無期徒刑或七年以上有期徒刑，
併科新臺幣一千萬元以下罰金。
未經許可，持有、寄藏或意圖販賣而陳列第一項所列槍砲者，處一年以上七年以下有
期徒刑，併科新臺幣七百萬元以下罰金。
第一項至第三項之未遂犯罰之。
槍砲彈藥刀械管制條例第十二條
未經許可，製造、販賣或運輸子彈者，處一年以上七年以下有期徒刑，併科新台幣五
百萬元以下罰金。
未經許可，轉讓、出租或出借子彈者，處六月以上五年以下有期徒刑，併科新台幣三
百萬元以下罰金。
意圖供自己或他人犯罪之用，而犯前二項之罪者，處三年以上十年以下有期徒刑，併
科新台幣七百萬元以下罰金。
未經許可，持有、寄藏或意圖販賣而陳列子彈者，處五年以下有期徒刑，併科新台幣
三百萬元以下罰金。
第一項至第三項之未遂犯罰之。
